臺灣高等法院臺中分院刑事判決　　　　　　　　　　九十三年度上訴字第二四四號
　　上　訴　人
　　即　被　告　甲○○
　　指定辯護人　本院公設辯護人　丁○○
右上訴人，因被告強盜案件，不服臺灣彰化地方法院九十二年度訴字第一一四五號，
中華民國九十二年十二月十八日第一審判決（起訴案號：臺灣彰化地方法院檢察署九
十二年度偵字第四九九五號）提起上訴，本院判決如左：
    主  文
上訴駁回。
    事  實
一、甲○○分別與陳慶祥（由臺灣彰化地方法院檢察署移送軍事機關處理）、庚○○
    （經原審判決有期徒刑八年，提起上訴後而撤回，業已確定）、姚世英（經原審
    判決有期徒刑八年六月，未據上訴，業已確定）等人，共同基於意圖為自己不法
    所有之概括犯罪意思聯絡，連續於下列時地，以下述手法強盜他人財物：(一)甲○○與陳慶祥、庚○○，於民國（下同）九十二年六月十一日二十二時許，由庚○○駕駛其父辛○○所有車號ＫＵＥ─七九一號重型機車，後載陳慶祥及甲○○
    ，結夥三人以上，持庚○○所有之兇器小武士刀一支，在外四處尋找作案目標，
    行經彰化縣伸港鄉○○村○○道路時，見丙○○所駕駛之車號九Ｊ─四九二九號
    自小貨車經過，甲○○遂抬起路旁磚塊砸向該自小貨車擋風玻璃，待丙○○停車
    後，陳慶祥即持前揭小武士刀架住丙○○，喝令丙○○將財物交出，庚○○、甲○○則進入自小貨車內搜尋財物，以此強暴方法致使丙○○無法抗拒，強取丙○○所有現金新台幣（下同）二千元及ＮＯＫＩＡ６１５０型手機一支，得手後，
    共乘前述重型機車離去，所得贓款由三人共同購買毒品吸食完畢，手機部分則因
    丙○○認識庚○○，翌日，由丙○○前往庚○○住處向其索回。(二)甲○○與陳
    慶祥，於同年六月十二日二十時許，攜帶庚○○所有兇器小武士刀一支，在彰化
    縣伸港鄉泉州村，遇見騎乘機車行經該處之姚世弦，陳慶祥遂要求不知情姚世弦
    搭載其等二人，前往彰化縣線西鄉，四處搜尋作案目標，嗣於同日二十時四十分
    許，途經彰化縣線西鄉○○村○○路一四六號己○○所經營旭利商店前，陳慶祥
    即向姚世弦陳稱要下車買東西，與戴上口罩甲○○共同進入該商店內後，甲○○
    即持前述小武士刀架住己○○，並喝令：不要喊叫，如果喊叫，就殺了你等語，
    以此強暴方法致使己○○無法抗拒，由陳慶祥搜括收銀台、抽屜內之現金約一萬
    元得手，隨即跑出店外，共乘姚世弦之機車逃逸，所得贓款由二人共同購買毒品
    吸食完畢。(三)甲○○與陳慶祥、姚世英，於同年六月十六日上午四時四十分許
    ，由陳慶祥駕駛向不知情友人「王哥」借得車號不詳輕機型機車，後載甲○○、
    姚世英，結夥三人以上，並持庚○○所有兇器小武士刀一支，在外四處尋找作案
    目標，嗣行經彰化縣伸港鄉○○村○○路五０二號乙○○所經營早餐店前時，見
    有機可乘，甲○○即戴上口罩與陳慶祥、姚世英一同進入店內，由甲○○持刀抵
    住乙○○頸部，喝令乙○○交出財物，以此強暴方法致使乙○○無法抗拒，陳慶
    祥、姚世英則在櫃檯內搜尋財物，取得現金約一萬元後，隨即共乘前述輕型機車
    逃逸。所得贓款，其中五千元三人共同購買毒品吸食，姚世英、甲○○各分得一
    千元，其餘三千元則由陳慶祥取走。
二、案經彰化縣警察局和美分局報告臺灣彰化地方法院檢察署檢察官偵查起訴。
    理  由
一、右揭共同加重強盜之犯罪事實，業據被告甲○○於偵審中供承不諱，核與證人即
    共犯庚○○、姚世英，於原審時供稱情節相符，且核與證人即共犯陳慶祥於偵查
    中所證述情節相符，復與被害人丙○○、己○○、乙○○於警詢時證述遭強盜之
    過程及損失財物等情一致，此外，復有甲○○所有供作案用之口罩一個、庚○○
    所有供作案用之小武士刀一支扣案可資佐證，足見被告上開自白，核與事實相符
    ，自堪採信，是被告等人之犯行，均堪認定。
二、被告甲○○雖於原審時，矢口否認上開(一)之犯罪事實，指定辯護人林偉超律師
    亦為同案被告庚○○辯稱：被告庚○○此部分之犯罪事實既係被告等人向被害人
    丙○○討回購買毒品金額之行為，至多僅構成妨害自由罪云云，並請求傳訊丙○○作證。茲查，被害人丙○○於警詢中證述之詞，係屬被告以外之人在司法警察
    調查中所為之陳述，惟被害人丙○○已於案發後之九十二年十一月二日死亡乙節
    ，有臺灣彰化地方法院檢察署檢察官相驗屍體證明書影本一紙附卷可按，經原審
    調查結果，認具有可信之特別狀況（詳如後述），又為證明同案被告庚○○及被
    告甲○○犯罪事實之存否所必要，依修正後刑事訴訟法第一百五十九條之三第一
    款規定，自得為證據，具有證據能力。次查，被告甲○○於警詢、偵查時均坦承
    ：「當日我是和陳慶祥及庚○○三人共同作案，由庚○○騎其所有ＫＵＥ─七九
    一號重型機車載陳慶祥來我家載我外出，我們三人就共同找尋作案目標，最後在
    作案地點碰到丙○○開一部小貨車經過，我就拿起路旁磚頭往丙○○小貨車前擋
    風玻璃砸，丙○○一停車就由陳慶祥拿出刀子架住丙○○，陳慶祥就叫丙○○把
    東西拿出來，我們拿到錢及手機就由庚○○騎小路至我家，搶得之二千元我們共
    同購買吸食毒品花光了」云云，同案被告庚○○於警詢時亦坦承：「當天我們由
    伸港鄉○○路尚鑫科技廣場出發，由我騎重機車ＫＵＥ─七九一號載陳慶祥及甲○○，到達案發地點發現該輛小貨車停在該處，由我把機車停在該小貨車前面，
    陳慶祥持刀架住被害人的脖子說把東西都交出來，當時我就動手開車們翻看有無
    財物，在一旁的甲○○也跟著上來翻看有無財物，我翻沒有財物就到機車旁等候
    差不多幾分鐘，我見陳慶祥及甲○○回到機車旁，我就載他們回到尚鑫科技廣場
    ，這次我們搶到二千元及一支ＮＯＫＩＡ手機，錢我們共同購買毒品花光了，手
    機則於第二天歸還被害人」云云，核與證人即共犯陳慶祥於偵查中證述：「六月
    十一日晚上十一時許有與甲○○、庚○○搶一台自小貨車，我認識被害人丙○○
    ，他沒有欠我錢，我剛好在路上遇到他，我提議要搶他的，甲○○、庚○○事先
    知情。我拿刀抵住被害人脖子，搶得財物拿去買毒品一起吸掉了，手機後來有還
    給被害人」等情大致相符，亦與被害人丙○○於警詢時證述伊遭強盜過程及損失
    財物等情一致，此外，復有贓物認領保管單一紙，及同案被告庚○○所有供作案
    用小武士刀一支扣案可資佐證，顯見被害人丙○○於警詢時證述之情節應堪採信
    ，被告甲○○等人於原審時，空口辯稱係與被害人丙○○之買賣毒品糾紛云云，
    無非係卸責之詞，不足採信，是被告甲○○上開共同犯行，均堪認定，從而，其
    上開連續犯行，自應依法論科。
三、經查，扣案小武士刀，在客觀上對人之生命、身體具有危險性，持以犯罪，應屬
    兇器無誤，核被告甲○○於犯罪事實(一)(三)所為，均係共犯刑法第三百三十條
    第一項結夥三人以上攜帶兇器強盜罪，於犯罪事實(二)所為，則係共犯刑法第三
    百三十條第一項攜帶兇器強盜罪。被告與庚○○、陳慶祥間，就犯罪事實(一)部
    分，被告與陳慶祥間，就犯罪事實(二)部分，被告與陳慶祥、姚世英間，就犯罪
    事實(三)部分，各有犯意聯絡及行為分擔，均為共同正犯。被告所為前揭加重強
    盜多次犯行，時間緊接，觸犯構成要件相同之罪，顯係基於概括犯意為之，核為
    連續犯，應依刑法第五十六條規定，從一重論以結夥三人以上攜帶兇器強盜罪。
    公訴意旨認被告所為，係犯結夥三人以上攜帶兇器於夜間侵入住宅強盜罪，容有
    誤認，附此敘明。原審經審理結果，認被告罪證明確，因而適用刑法第二十八條
    、第五十六條、第三百三十條第一項、第三十八條第一項第二款等規定，並審酌
    被告正值青年，不思向上，染上毒癮後為取得吸毒資金，竟圖謀不勞而獲之不法
    利益，屢次犯案，渠等犯罪手段具有暴力性，已對被害人等之身心造成鉅創，並
    危害社會治安，犯罪所生危害非淺，其中被告甲○○多次持刀抵住被害人，其惡
    性較重，被告姚世英動手搜刮財物，其惡性次之，被告庚○○僅負責在外把風，
    惡性較低，暨渠等犯罪後坦承大部分犯行，態度尚稱良好等一切情狀，量處被告
    有期徒刑九年，以示懲儆。另將扣案口罩一個，認係被告甲○○所有，扣案小武
    士刀一支，認係同案被告庚○○所有，均供共同強盜所使用之物，業據被告甲○○及共犯庚○○供述屬實，爰依刑法第三十八條第一項第二款之規定，併予諭知
    沒收。經核其認事用法尚無違誤，量刑亦屬允當，被告猶執陳詞，請求從輕量刑
    ，核為無理由，其上訴應予駁回。
據上論結，應依刑事訴訟法第三百六十八條，判決如主文。
本案經檢察官戊○○到庭執行職務
中      華      民      國    九十三    年      三      月    二十三    日
                                  臺灣高等法院臺中分院刑事第二庭
                                        審判長法  官  羅  禮  政
                                              法  官  陳  欣  安
                                              法  官  蔡  聰  明
右正本證明與原本無異。
如不服本判決應於收受送達後十日內向本院提出上訴書狀，其未敘述上訴之理由者並
得於提起上訴後十日內向本院補提理由書（均須按他造當事人之人數附繕本）。
                                               書記官  郭  振  祥
中      華      民      國      九十三   年       三      月    二十三  日
刑法第三百三十條：
犯強盜罪而有第三百二十一條第一項各款情形之一者，處七年以上有期徒刑。
前項之未遂犯罰之。                     Ｉ
